Inventaris van het archief van M. Boon, 1945-1964
Nationaal Archief, Den Haag
- STUKKEN VERZAMELD VOOR ZIJN WERKZAAMHEDEN BIJ DE RIJKSCOMMISSIE VOOR VADERLANDSE GESCHIEDENIS
  - Ingekomen telegrammen bij J. Kruls, afkomstig van S. Spoor., 1949-1950; 1
  - Stukken afkomstig van L. Neher, gedelegeerde van het Opperbestuur in Indonesië (tot 1949), 2
  - Stukken ingekomen bij prof. S. Posthuma, afkomstig van W. Schermerhorn, afschriften., 1947 januari - maart; 3
  - Brieven en memoranda, ingekomen bij A.S. Pinke, afschriften., 1946-1949; 4
  - Stukken uit het archief van R.H.J. van Schaik, afschriften., 1948-1956; 5
  - Stukken uit het archief van F.M. van Asbeck, afschriften., 1946-1949; 6
  - Stukken en ingekomen aantekeningen van M. Brouwer betreffende zijn werkzaamheden als Commissaris van de Kroon voor de Negara Sumatera Timor (Oost-Sumatra), afschriften., 1949-1964; 7
  - Ingekomen stukken bij J. Lion Cachet, met toelichtende aantekeningen van Lion Cachet., 1949; 8
  - Briefwisseling tussen W. van Bylandt en E.J.N. van Kleffens., 1945-1946; 9
  - Brieven gericht aan E. M. Sassen, minister van Overzeese Gebiedsdelen, afschriften, 1947 oktober; 10
  - Stukken ontvangen en opgemaakt in verband met het verzamelen van gegevens over de geschiedenis van Nederlands-Indië en zijn functie als honorair-adviseur van de Rijkscommissie voor Vaderlandse Geschiedenis, 1959-1966; 11; 1 pak
  - Eindrapport met bijlagen betreffende het verzamelen van gegevens over de geschiedenis van Nederland-Indië (Indonesië) in de periode van het einde van de Tweede Wereldoorlog tot aan de soevereiniteitsoverdracht, 1965 sept 20; 68; 1 omslag
  - “Het politieke gebeuren rondom de Repoeblik Indonesia. Overzicht der ontwikkelingen sedert den oorlog met Japan”, uitgave RVD Batavia ( 1 deel tekst, 1 del foto’s), 1947 augustus; 13; 2 delen
  - Telegrammen uit particulier archief Kruls van Slamat (=Spoor) aan Kies inzake pakketenzwendel, 1947-1948, met telegram van de L.V.D. aan hoofd Legercontacten te Batavia inzake Houbolt-affaire, 1949, 1947-1949; 24; 1 omslag
  - Duplicaat van de persoonlijke aantekeningen van Dr. W. Drees van zijn verblijf in Indonesië van resp. 21 december 1947 tot en met 5 januari 1948 en 6 januari tot en met 18 januari 1949, 1947-1949; 69; 1 stuk
  - Stukken betreffende de archieven van het voormalige ministerie van Zaken Overzee en archieven in beheer bij andere ministeries, 1961-1962; 36; 1 omslag
  - Dossier “zeer geheime stukken waarop embargo rust”, 1945-1949 en z.d.; 38; 1 omslag
    - Strikt persoonlijke telegrafische berichtgeving Sassen-Beel, afschriften, 1948 december 31- 1949 februari 12
    - Aantekening van prof. dr. L.J.M. Beel van door hem gevoerde besprekingen (in duplo)
    - Overzicht punten ministerraad, 1945-1949 (in duplo)
    - Lijst van niet gevonden stukken
    - Kaarten met getypte aantekeningen van Boon
  - Brief van A.W.L. Tjarda van Starkenborgh Stachouwer ten geleide van een door hem opgemaakte nota betreffende zijn ontslagverzoek als gouverneur-generaal (de nota ontbreekt), 1966 mei 31; Brief van F.B.M. Tangelder, directeur Bureau der Rijkscommissie voor Vaderlandse geschiedenis, met verslag van een onderling gesprek, 1966 juli 14; Overzicht inhoud archief Van Mook, [1966], 56; 1 omslag
  - Diverse losse stukken, 1936-1963 en z.d.; 57; 1 omslag
    - ”Relaas van de bittere ervaringen, opgedaan in dienst van de Republiek Indonesië door de arts (ex-Nederlands-Indisch gouvernements ambtenaar Oey Djoen Hoat”, afschrift
    - Brief [van M. Boon?] aan mej. De Jong betreffende publicaties van haar hand, 1963 november 16
    - Nieuwsbrief ministerie van Buitenlandse Zaken betreffende protestnota in de zaak Nieuw-Guinea, 1961 februari 10
    - Artikel “Convent voor een nieuw politiek ethos Nieuw-Guinea”, z.d.
    - Drukproef artikel “Dutch Colonial Policy in Indonesia with some indication of its Aims” van D.H. Meijer, [1950]
    - Brief van E. van Kleffens, ambassadeur te Washington, aan C.G.W.H. baron van Boetzelaer van Oosterhout, minister van Buitenlandse Zaken betreffende het eerste
    - interim-rapport Commissie van Goede Diensten, afschrift, 1948 februari 7
    - Aantekeningen van Meijer Ranneft over “beschouwingen over Nederlands-Indië in 1936”
    - Persbericht van de Republik Indonesia Serikat betreffende EXIM-bank lening en exportcijfers, stencil, 1950 mei 9
  - Manuscripten van H.L. s’Jacob over de jaren 1947-1950 in Indonesië, met resumé van zijn verklaringen gegeven in twee gesprekken met M. Boon, 1962 en z.d.; 67; 1 omslag
  - Diverse losse stukken, 1950, 1951 en z.d; 22; 1 omslag
    - Notitie van Boon betreffende route en tijd van zijn vliegreis Engeland – Batavia
    - Brief van Boon aan prof Gerreson over zijn wedervaren na de souvereiniteitsoverdracht en terugkomst in Nederland, afschrift, 1951 mei 4
    - Opzet voor een soort memoires van Boon, periode 1940-1949
    - Aantekeningen voor een “exposé” over politieke geschiedenis Nederlands-Indië
- OVERIGE STUKKEN
  - Tekst van een lezing “De Japanse mandaateilanden”, gehouden in interneringskamp Ruwenberg (St. Michielsgestel), 1944; 27; 1 stuk
  - Brief van jhr. R. Groeninx van Zoelen, te Amsterdam, aan prof. ir. Schermerhorn, voornamelijk betreffende de rol van minister Van Kleffens in de militaire verdediging in de meidagen van 1940, met bijlagen en een manuscript betreffende de regeringspolitiek t.a.v. de te volgen militaire tactiek bij een inval en de conflicten met de opperbevelhebber generaal Reijnders, met aantekeningen en verbeteringen in het handschrift van Boon, afschriften., 1945; 26; 1 omslag
  - Stukken ontvangen en opgemaakt als oprichter en directeur van het kantoor Indische Zaken (sectie XI) van het Provinciaal Militair Gezag te Utrecht, 1945; 23; 1 omslag
  - Minuten van uitgaande stukken van de afdeling Denpasar van het Nederlandse Rode Kruis, waarvan mevr. Boon-Teerink voorzitster was., 1949; 25; 1 omslag
  - Stukken en drukwerk ontvangen en verzameld als lid van de Club van ex-geïnterneerden voor Nederlands Indië, met ledenlijst met biografische informatie en exemplaar Javabode, dd. 4 december 1940, met een overzicht van Nederlandse geïnterneerden., 1957-1966; 12; 1 omslag
  - Aantekeningen van Boon met citaten overgenomen uit het boek “The King and the Imperial Crown” van A Berriedale Keith., 1936; 28; 1 omslag
  - Stukken betreffende de Hervormde Emigratiecommissie, met verslag van zijn oriëntatiereis naar Zuid-Afrika en Rhodesië in 1958, 1958-1966; 34; 1 pak
  - Stukken ontvangen via de Synode van de N.H. Kerk, 1957-1960; 35; 1 omslag
    - ”Opmerkingen betreffende de verhouding tot Indonesië alsmede inzake Nieuw-Guinea”, van H. Th. Hoffman, 1957 mei 31
    - Verslag van J. Koper, zendeling, over zijn verblijf in Tomohon (Menado), 1957 oktober 17
    - Stukken ontvangen als lid van de commissie van rapport inzake de Zuid-Molukken-nota, 1958-1960
  - Stukken ontvangen als lid van de subcommisie van advies voor verzoeken om toelating van niet-Nederlanders uit Indonesië (“spijtoptanten”) van de Permanente Vreemdelingen Advies Commissie, 1961-1966; 55; 1 omslag
    Bevat uittreksels uit persoonsdossiers betreffende vestigingsverzoeken.
  - Notitieboekje met aantekeningen over archieven en archiefsystematiek; aantekeningen over informatie in krantenberichten; blocnote met aantekeningen over de de vooroorlogse economie van Nederlands-Indië; Krantenartikel met weergave lezing van prof. mr. H. Zeylmaker Jzn over “Inlandsche rechtspersoonlijkheid en inlandsch vereenigings- en vennootschapswezen in Nederlandsch-Indië”., 1932; 64; 1 stuk
- FOTO'S
  - Foto's, 1934 en z.d.; 33; 1 omslag
    - Groepsfoto met de radja van Karangasem, Anak Agung Anglurah Ketut z.d.
    - Groepsfoto gemaakt te Tunggakt
    - Zitting landraad? te Ngandjut
    - Ceremonie bij brug te Lengkong
    - Groepsportret bij Javaanse weesinrichting
    - Groepsportret Afscheid [kornbot]
    - Groepsportret Laboran Bilik, Chinese wijkmeester
    - Huwelijksfoto
    - Foto “Uiver”
    - Groepsfoto met echtpaar Boon op boot Laboran Bilik
    - Menu [Soerat Makan] van diner in Bali Hotel t.g.v. het 25 jarig bestaand van het zelfbesturend regentschap Karangasem, met handtekeningen van aanwezigen, 1934 januari 20
    - Portretfoto van de Britse admiraal sir Frederic Charles Dreyer, commandant China station, 1934 februari 7